【裁判字號】    90,裁,404
【裁判日期】    900613
【裁判案由】    營利事業所得稅
【裁判全文】
最  高  行  政  法  院  裁  定                      九十年度裁字第四○四號
    原      告  龍台營造有限公司
    代  表  人  甲○○
    被      告  財政部臺灣省中區國稅局
    代  表  人  楊重華
右當事人間因營利事業所得稅事件，原告不服行政院中華民國八十九年三月二十七日
台八九訴字第○八六四八號再訴願決定，提起行政訴訟。本院裁定如左︰
    主  文
原告之訴駁回。
訴訟費用由原告負擔。
    理  由
按訴願自機關之行政處分書或決定書達到之次日起，應於三十日內提起之，為原告提
起訴願時有效之訴願法第九條第一項定有明文。若逾越三十日之不變期間而提起訴願
，自為法所不許。本件原告於民國八十八年一月十八日收受原處分（中區國稅法字第
八八○○○○三○六號復查決定），有財政部臺灣省中區國稅局掛號郵件收件回執附
原處分卷可稽，計其三十日之提起訴願期間扣除在途期間四日後，原應於民國八十八
年二月二十一日屆滿，因該日為星期日，期限末日應延至次日即同年月二十二日止，
則原告遲至民國八十八年三月十八日始向財政部提起訴願，有其提出之訴願書上收文
戳可按，其提起訴願已逾上開法定不變期間，揆諸首開說明，自為法所不許。一再訴
願決定以其訴願逾期，從程序上予以駁回，核無不合。原告起訴主張復查決定書末第
二段載明：「對於復查決定後，應納之稅款，將另行發單補繳。如於繳納期間屆滿三
十日後，仍未繳納，將移送執行。」被告所屬臺中縣分局通知原告，說明欄記載：「
貴公司對復查決定如有不服，應於規定繳納期限先行繳納稅款之半數或提供相當之擔
保，依法提起訴願。」又該分局函送之繳款書說明欄，記載：「4.納稅義務人對復查
決定之應納稅額，如自行繳納半數，並依法提起訴願者，暫緩移送法院強制執行。」
又依行政程序法規定，對於行政處分之救濟，應告知受處分人救濟之途徑。被告於繳
款書就繳納期限明確記載：「因復查決定延至八十八年二月十七日」，原告於翌日提
起訴願，完全合法云云。惟查行為時訴願法第九條第一項所定提起訴願之三十日為法
定不變期間，逾期則原處分即歸確定。本件復查決定之末第一段已明確載明：「如有
不服本決定，得於收受本決定書之次日起三十日內．．．提起訴願」，既為原告起訴
狀所自承，則提起訴願之期間至為明確。至於復查決定之末第二段所載，係依稅捐稽
徵法第三十九條第二項規定，提示原告按繳款書所載稅額繳納半數或提供相當擔保並
依法提起訴願者，得暫緩移送執行。原告將之與提起訴願之期間，混為一談，顯有誤
會。另被告所屬分局通知原告之函文及繳款書，並非本件之行政處分，尚難據以決定
提起訴願之法定期間。至於行政程序法之相關規定，依該法第一百七十五條規定：「
本法自中華民國九十年一月一日施行」，依法律不溯既往之原則，本件自無適用之餘
地。綜上所述，原告起訴主張訴願並未逾期云云，非有理由。其起訴為不合法，應予
駁回。又原告起訴既不合法，其實體上之主張自無從予以審究，併此明。
據上論結，本件原告之訴為不合法，爰依行政訴訟法第二條前段、行政訴訟法第一百
零七條第一項第十款、第一百零四條、民事訴訟法第九十五條、第七十八條，裁定如
主文。
中    華    民    國     九十        年      六      月      十三       日
                    最 高 行 政 法 院  第 五 庭
                                審 判 長 法  官      廖  政  雄
                                         法  官      趙  永  康
                                         法  官      林  清  祥
                                         法  官      鍾  耀  光
                                         法  官      姜  仁  脩
右  正  本  證  明  與  原  本  無  異
                                         法院書記官  張  雅  琴
中    華    民    國     九十        年      六      月      十四       日


司法院資訊處製作；財團法人民間司法改革基金會備份。
